# 不满足市场需求的开发支出于本期费用化至研发费用后，能否在本期加计扣除？

提问人：szhaona 时间：2020-02-20 08:05:31
以前计入开发支出的项目本期不满足市场需求了并于本期结转至研发费用科目了，这部分支出是否能在本期加计扣除呢？

回答人：chenyiwei
能否在所得税前加计扣除是取决于是否符合税法规定，如国家税务总局 2017 年第 40 号公告等相关规定，理论上和会计处理没有直接关系。研发失败的项目，其相关支出符合税法规定的，同样可以享受加计扣除。